---
title: "Scénarios exploitation - chasse orignal MAS"
author: "Evelyne Lemay"
date: "31 mars 2023"
output: 
  html_document:
    toc: true
    toc_depth: 3
    toc_float: true
    toc_collapsed: true
---

# Scénarios Sépaq 

*N.B. Les données 2023 à 2029 constituent des projections estimées à partir du modèle de population Lamoureux et des données de population recueillies lors de l'inventaire aérien du MELCCFP réalisé en 2023. Il inclut notamment les paramètres suivants :*
*Productivité femelles : 27,7%*  
*Survie naturelle adulte : 95%*  
*Survie naturelle veaux : 70%*  

*Les pourcentage de modulation des contingents réfèrent à la récolte de 2022*


```{r setup_mod, include=FALSE}
## Télécharger les packages
#library(tidyverse)
library(dplyr)
library(ggplot2)
library(nlme)
library(scales)
library(multcompView)
library(emmeans)
library(mgcv)
library(cowplot)
library(plotrix)
library(lubridate)
library(e1071)
library(tidyr)


##Définir l'espace de travail
setwd("C:/Users/lemay.evelyne/Documents/R/Orignal_MAS")

##importer la donnée
scenarios <- read.table("mod_MAS.csv",row.names=NULL,h=T,sep=";")

##mise en forme des données 
str(scenarios)
scenarios$SCENARIO=as.factor(scenarios$SCENARIO)
scenarios$TERRITOIRE=as.factor(scenarios$TERRITOIRE)
scenarios$SAISON=as.factor(scenarios$SAISON)
scenarios$SEGMENT=as.factor(scenarios$SEGMENT)
scenarios$NB_POP=as.integer(scenarios$NB_POP)
scenarios$SURVIE_AD=as.numeric(scenarios$SURVIE_AD)
scenarios$SURVIE_V=as.numeric(scenarios$SURVIE_V)
scenarios$PROD=as.numeric(scenarios$PROD)
scenarios$PROD<-format(round(scenarios$PROD,2),nsmall=2)
scenarios$PROD=as.numeric(scenarios$PROD)
scenarios$SEX_RATIO=as.numeric(scenarios$SEX_RATIO)
scenarios$SEX_RATIO<-format(round(scenarios$SEX_RATIO,0),nsmall=0)
scenarios$SEX_RATIO=as.numeric(scenarios$SEX_RATIO)
scenarios$TAUX_EXP_SEPAQ=as.numeric(scenarios$TAUX_EXP_SEPAQ)
scenarios$TAUX_EXP_AUTOCH=as.numeric(scenarios$TAUX_EXP_AUTOCH)
scenarios$TAUX_EXP_TOTAL=as.numeric(scenarios$TAUX_EXP_TOTAL)
scenarios$TAUX_EXP_M=as.numeric(scenarios$TAUX_EXP_M)
scenarios$TAUX_EXP_F=as.numeric(scenarios$TAUX_EXP_F)
scenarios$TAUX_EXP_SEPAQ<-format(round(scenarios$TAUX_EXP_SEPAQ,1),nsmall=1)
scenarios$TAUX_EXP_SEPAQ=as.numeric(scenarios$TAUX_EXP_SEPAQ)
scenarios$TAUX_EXP_AUTOCH<-format(round(scenarios$TAUX_EXP_AUTOCH,1),nsmall=1)
scenarios$TAUX_EXP_AUTOCH=as.numeric(scenarios$TAUX_EXP_AUTOCH)
scenarios$TAUX_EXP_TOTAL<-format(round(scenarios$TAUX_EXP_TOTAL,1),nsmall=1)
scenarios$TAUX_EXP_TOTAL=as.numeric(scenarios$TAUX_EXP_TOTAL)
scenarios$TAUX_EXP_M<-format(round(scenarios$TAUX_EXP_M,1),nsmall=1)
scenarios$TAUX_EXP_F<-format(round(scenarios$TAUX_EXP_F,1),nsmall=1)
scenarios$TAUX_EXP_M=as.numeric(scenarios$TAUX_EXP_M)
scenarios$TAUX_EXP_F=as.numeric(scenarios$TAUX_EXP_F)
scenarios$DENSITE=as.numeric(as.character(scenarios$DENSITE))
scenarios$DENSITE<-format(round(scenarios$DENSITE,1),nsmall=1)
scenarios$DENSITE=as.numeric(as.character(scenarios$DENSITE))
scenarios$SEGMENT = factor(scenarios$SEGMENT, levels = c("TOTAL","F","M","V"))


## extraire scénarios 

statuquo<-scenarios%>%filter(SCENARIO=="STATUQUO",SAISON=="A")%>%
  group_by(ANNEE)

M25<-scenarios%>%filter(SCENARIO=="M25",SAISON=="A")%>%
  group_by(ANNEE)

M25_F125<-scenarios%>%filter(SCENARIO=="M25_F125",SAISON=="A")%>%
  group_by(ANNEE)

M25_F50<-scenarios%>%filter(SCENARIO=="M25_F50",SAISON=="A")%>%
  group_by(ANNEE)

M25_F0<-scenarios%>%filter(SCENARIO=="M25_F0",SAISON=="A")%>%
  group_by(ANNEE)

```



scenarios = ["statuquo", "M25", "M25_F0", ...] # list of scenarios
for scenario in scenarios:
    # code to be executed for each scenario
    print(f"Processing scenario {scenario}")

## Statuquo 

*Maintien des paramètres de récolte 2022*

### Récolte par organisation    
```{r graph recolte statuquo, echo = FALSE, message=FALSE, warning=FALSE}
rec=statuquo %>%
    gather(key,value, R_SEPAQ)%>%
    filter(SEGMENT=="TOTAL")

g_rec_statuquo<-ggplot(rec, aes(ANNEE,value, fill=key, label=value)) +
  geom_col()+
  geom_text(size = 3, position = position_stack(vjust = 0.5), color = "white")+
  #scale_y_continuous(limits=c(1650,3850), breaks=c(1650,1850,2050,2250,2450,2650,2850,3050,3250,3450,3650,3850))+ 
  scale_x_continuous(limits=c(2022,2030), breaks=c(2023,2024,2025,2026,2027,2028,2029))+
  labs(x="Année",y="Nb orignaux récoltés")+
  scale_fill_manual(name="Organisation", labels=c("Sépaq"), values=c("#36903E"))+
  theme(panel.border = element_blank(),
        panel.background = element_blank(),
        panel.grid.major = element_blank(),
        panel.grid.minor = element_blank(),
        legend.position="right",
        legend.text=element_text(size=10),
        legend.title=element_text(size=10,face="bold"),
        aspect.ratio = 1,
        axis.line = element_line(colour = "black"), 
        axis.text.y= element_text(size=12),
        axis.text.x = element_text(angle = 20, size=12, vjust=0.5),
        axis.title=element_text(size=12, face="bold", vjust=0.75))+
  panel_border(colour="black",size=1.1,linetype=1) 
g_rec_statuquo

```

### Taux exploitation   
```{r graph taux exp statuquo, echo = FALSE, message=FALSE, warning=FALSE}
texp=statuquo %>%
    gather(key,value, TAUX_EXP_SEPAQ)%>%
    filter(SEGMENT=="TOTAL")

g_texp_statuquo<-ggplot(texp, aes(ANNEE,value, fill=key, label=value)) +
  geom_col()+
  geom_text(size = 3, position = position_stack(vjust = 0.5), color = "white")+
  #scale_y_continuous(limits=c(1650,3850), breaks=c(1650,1850,2050,2250,2450,2650,2850,3050,3250,3450,3650,3850))+ 
  scale_x_continuous(limits=c(2022,2030), breaks=c(2023,2024,2025,2026,2027,2028,2029))+
  labs(x="Année",y="Taux d'exploitation (%)")+
  scale_fill_manual(name="Organisation", labels=c("Sépaq"), values=c("#36903E"))+
  theme(panel.border = element_blank(),
        panel.background = element_blank(),
        panel.grid.major = element_blank(),
        panel.grid.minor = element_blank(),
        legend.position="right",
        legend.text=element_text(size=10),
        legend.title=element_text(size=10,face="bold"),
        aspect.ratio = 1,
        axis.line = element_line(colour = "black"), 
        axis.text.y= element_text(size=12),
        axis.text.x = element_text(angle = 20, size=12, vjust=0.5),
        axis.title=element_text(size=12, face="bold", vjust=0.75))+
  panel_border(colour="black",size=1.1,linetype=1) 
g_texp_statuquo

```


### Taux exploitation segment mâle 
```{r graph taux exp m statuquo, echo = FALSE, message=FALSE, warning=FALSE}
texpm=statuquo %>%
    gather(key,value, TAUX_EXP_M)%>%
    filter(SEGMENT=="TOTAL")

g_texp_statuquo<-ggplot(texpm, aes(ANNEE,value, fill=key, label=value)) +
  geom_col()+
  geom_text(size = 3, position = position_stack(vjust = 0.5), color = "white")+
  #scale_y_continuous(limits=c(1650,3850), breaks=c(1650,1850,2050,2250,2450,2650,2850,3050,3250,3450,3650,3850))+ 
  scale_x_continuous(limits=c(2022,2030), breaks=c(2023,2024,2025,2026,2027,2028,2029))+
  labs(x="Année",y="Taux d'exploitation mâles (%)")+
  scale_fill_manual(name="Organisation", labels=c("Sépaq"), values=c("#36903E"))+
  theme(panel.border = element_blank(),
        panel.background = element_blank(),
        panel.grid.major = element_blank(),
        panel.grid.minor = element_blank(),
        legend.position="right",
        legend.text=element_text(size=10),
        legend.title=element_text(size=10,face="bold"),
        aspect.ratio = 1,
        axis.line = element_line(colour = "black"), 
        axis.text.y= element_text(size=12),
        axis.text.x = element_text(angle = 20, size=12, vjust=0.5),
        axis.title=element_text(size=12, face="bold", vjust=0.75))+
  panel_border(colour="black",size=1.1,linetype=1) 
g_texp_statuquo

```

### Taux exploitation segment femelle 
```{r graph taux exp f statuquo, echo = FALSE, message=FALSE, warning=FALSE}
texpf=statuquo %>%
    gather(key,value, TAUX_EXP_F)%>%
    filter(SEGMENT=="TOTAL")

g_texp_statuquo<-ggplot(texpf, aes(ANNEE,value, fill=key, label=value)) +
  geom_col()+
  geom_text(size = 3, position = position_stack(vjust = 0.5), color = "white")+
  #scale_y_continuous(limits=c(1650,3850), breaks=c(1650,1850,2050,2250,2450,2650,2850,3050,3250,3450,3650,3850))+ 
  scale_x_continuous(limits=c(2022,2030), breaks=c(2023,2024,2025,2026,2027,2028,2029))+
  labs(x="Année",y="Taux d'exploitation femelles (%)")+
  scale_fill_manual(name="Organisation", labels=c("Sépaq"), values=c("#36903E"))+
  theme(panel.border = element_blank(),
        panel.background = element_blank(),
        panel.grid.major = element_blank(),
        panel.grid.minor = element_blank(),
        legend.position="right",
        legend.text=element_text(size=10),
        legend.title=element_text(size=10,face="bold"),
        aspect.ratio = 1,
        axis.line = element_line(colour = "black"), 
        axis.text.y= element_text(size=12),
        axis.text.x = element_text(angle = 20, size=12, vjust=0.5),
        axis.title=element_text(size=12, face="bold", vjust=0.75))+
  panel_border(colour="black",size=1.1,linetype=1) 
g_texp_statuquo

```

### Récolte par segment   
```{r graph recolte seg statuquo, echo = FALSE, message=FALSE, warning=FALSE}
recseg <- droplevels(statuquo[!statuquo$SEGMENT == 'TOTAL',])
recseg$SEGMENT = factor(recseg$SEGMENT, levels = c("V","F","M"))

g_rec_statuquo<-ggplot(recseg, aes(ANNEE,R_TOTAL, fill=SEGMENT, label=R_TOTAL)) +
  geom_col()+
  geom_text(size = 3, position = position_stack(vjust = 0.5), color = "white")+
  #scale_y_continuous(limits=c(1650,3850), breaks=c(1650,1850,2050,2250,2450,2650,2850,3050,3250,3450,3650,3850))+ 
  scale_x_continuous(limits=c(2022,2030), breaks=c(2023,2024,2025,2026,2027,2028,2029))+
  labs(x="Année",y="Nb orignaux récoltés")+
  scale_fill_manual(values = c("#A7D59E", "#36903E", "#004616"))+
  theme(panel.border = element_blank(),
        panel.background = element_blank(),
        panel.grid.major = element_blank(),
        panel.grid.minor = element_blank(),
        legend.position="right",
        legend.text=element_text(size=10),
        legend.title=element_text(size=10,face="bold"),
        aspect.ratio = 1,
        axis.line = element_line(colour = "black"), 
        axis.text.y= element_text(size=12),
        axis.text.x = element_text(angle = 20, size=12, vjust=0.5),
        axis.title=element_text(size=12, face="bold", vjust=0.75))+
  panel_border(colour="black",size=1.1,linetype=1) 
g_rec_statuquo

```

### Population d'orignaux   
```{r graph pop statuquo, echo = FALSE, message=FALSE, warning=FALSE}
g_pop<-ggplot(statuquo, aes(ANNEE,NB_POP,group=SEGMENT,color=SEGMENT)) +
  geom_smooth()+
  geom_hline(yintercept = 0,linetype="dashed")+
  #scale_y_continuous(limits=c(-500,3000))+ 
  scale_x_continuous(limits=c(2022,2030), breaks=c(2023,2024,2025,2026,2027,2028,2029))+
  labs(x="Année",y="Nombre d'orignaux")+
  scale_color_manual(values=c("black","#36903E", "#004616","#A7D59E"))+
  theme(panel.border = element_blank(),
        panel.background = element_blank(),
        panel.grid.major = element_blank(),
        panel.grid.minor = element_blank(),
        legend.position="right",
        legend.text=element_text(size=10),
        legend.title=element_text(size=10,face="bold"),
        aspect.ratio = 1,
        axis.line = element_line(colour = "black"), 
        axis.text.y= element_text(size=12),
        axis.text.x = element_text(angle = 20, size=12, vjust=0.5),
        axis.title=element_text(size=12, face="bold", vjust=0.75))+
  panel_border(colour="black",size=1.1,linetype=1) 
g_pop

```

### Densité   
```{r graph densite statuquo, echo = FALSE, message=FALSE, warning=FALSE}

g_densite<-ggplot(statuquo, aes(ANNEE, DENSITE)) +
  geom_smooth(color="black")+
  labs(x="Année",y="Densité (nb orignaux/10km2)")+
  geom_hline(yintercept = 0,linetype="dashed")+
  scale_x_continuous(limits=c(2022,2030), breaks=c(2023,2024,2025,2026,2027,2028,2029))+
  #scale_colour_manual(name="Valeur", labels=c("Densité (Nb orignaux/10km2)","Sex ratio (%)","Taux d'exploitation (%)"), values=c("blue","red"))+
  theme(panel.border = element_blank(),
        panel.background = element_blank(),
        panel.grid.major = element_blank(),
        panel.grid.minor = element_blank(),
        legend.position="none",
        legend.text=element_text(size=10),
        legend.title=element_text(size=10,face="bold"),
        aspect.ratio = 1,
        axis.line = element_line(colour = "black"), 
        axis.text.y= element_text(size=12),
        axis.text.x = element_text(angle = 20, size=12, vjust=0.5),
        axis.title=element_text(size=12, face="bold", vjust=0.75))+
  panel_border(colour="black",size=1.1,linetype=1) 
g_densite

```

### Sex ratio   
```{r graph sex ratio statuquo, echo = FALSE, message=FALSE, warning=FALSE}

g_sexratio<-ggplot(statuquo, aes(ANNEE, SEX_RATIO)) +
  geom_smooth(color="black")+
  geom_hline(yintercept=0,linetype="dashed")+
  labs(x="Année",y="% mâles dans population adulte à l'automne")+
  scale_x_continuous(limits=c(2022,2030), breaks=c(2023,2024,2025,2026,2027,2028,2029))+
  theme(panel.border = element_blank(),
        panel.background = element_blank(),
        panel.grid.major = element_blank(),
        panel.grid.minor = element_blank(),
        legend.position="none",
        legend.text=element_text(size=10),
        legend.title=element_text(size=10,face="bold"),
        aspect.ratio = 1,
        axis.line = element_line(colour = "black"), 
        axis.text.y= element_text(size=12),
        axis.text.x = element_text(angle = 20, size=12, vjust=0.5),
        axis.title=element_text(size=12, face="bold", vjust=0.75))+
  panel_border(colour="black",size=1.1,linetype=1) 
g_sexratio

```






## Diminution récolte mâles 

*Diminution de 75% de la récolte de mâles 2022, aucun changement dans la récolte de femelles et veaux*

### Récolte par organisation    
```{r graph recolte M25, echo = FALSE, message=FALSE, warning=FALSE}
rec=M25 %>%
    gather(key,value, R_SEPAQ)%>%
    filter(SEGMENT=="TOTAL")

g_rec_M25<-ggplot(rec, aes(ANNEE,value, fill=key, label=value)) +
  geom_col()+
  geom_text(size = 3, position = position_stack(vjust = 0.5), color = "white")+
  #scale_y_continuous(limits=c(1650,3850), breaks=c(1650,1850,2050,2250,2450,2650,2850,3050,3250,3450,3650,3850))+ 
  scale_x_continuous(limits=c(2022,2030), breaks=c(2023,2024,2025,2026,2027,2028,2029))+
  labs(x="Année",y="Nb orignaux récoltés")+
  scale_fill_manual(name="Organisation", labels=c("Sépaq"), values=c("#36903E"))+
  theme(panel.border = element_blank(),
        panel.background = element_blank(),
        panel.grid.major = element_blank(),
        panel.grid.minor = element_blank(),
        legend.position="right",
        legend.text=element_text(size=10),
        legend.title=element_text(size=10,face="bold"),
        aspect.ratio = 1,
        axis.line = element_line(colour = "black"), 
        axis.text.y= element_text(size=12),
        axis.text.x = element_text(angle = 20, size=12, vjust=0.5),
        axis.title=element_text(size=12, face="bold", vjust=0.75))+
  panel_border(colour="black",size=1.1,linetype=1) 
g_rec_M25

```

### Taux exploitation   
```{r graph taux exp M25, echo = FALSE, message=FALSE, warning=FALSE}
texp=M25 %>%
    gather(key,value, TAUX_EXP_SEPAQ)%>%
    filter(SEGMENT=="TOTAL")

g_texp_M25<-ggplot(texp, aes(ANNEE,value, fill=key, label=value)) +
  geom_col()+
  geom_text(size = 3, position = position_stack(vjust = 0.5), color = "white")+
  #scale_y_continuous(limits=c(1650,3850), breaks=c(1650,1850,2050,2250,2450,2650,2850,3050,3250,3450,3650,3850))+ 
  scale_x_continuous(limits=c(2022,2030), breaks=c(2023,2024,2025,2026,2027,2028,2029))+
  labs(x="Année",y="Taux d'exploitation (%)")+
  scale_fill_manual(name="Organisation", labels=c("Sépaq"), values=c("#36903E"))+
  theme(panel.border = element_blank(),
        panel.background = element_blank(),
        panel.grid.major = element_blank(),
        panel.grid.minor = element_blank(),
        legend.position="right",
        legend.text=element_text(size=10),
        legend.title=element_text(size=10,face="bold"),
        aspect.ratio = 1,
        axis.line = element_line(colour = "black"), 
        axis.text.y= element_text(size=12),
        axis.text.x = element_text(angle = 20, size=12, vjust=0.5),
        axis.title=element_text(size=12, face="bold", vjust=0.75))+
  panel_border(colour="black",size=1.1,linetype=1) 
g_texp_M25

```


### Taux exploitation segment mâle 
```{r graph taux exp m M25, echo = FALSE, message=FALSE, warning=FALSE}
texpm=M25 %>%
    gather(key,value, TAUX_EXP_M)%>%
    filter(SEGMENT=="TOTAL")

g_texp_M25<-ggplot(texpm, aes(ANNEE,value, fill=key, label=value)) +
  geom_col()+
  geom_text(size = 3, position = position_stack(vjust = 0.5), color = "white")+
  #scale_y_continuous(limits=c(1650,3850), breaks=c(1650,1850,2050,2250,2450,2650,2850,3050,3250,3450,3650,3850))+ 
  scale_x_continuous(limits=c(2022,2030), breaks=c(2023,2024,2025,2026,2027,2028,2029))+
  labs(x="Année",y="Taux d'exploitation mâles (%)")+
  scale_fill_manual(name="Organisation", labels=c("Sépaq"), values=c("#36903E"))+
  theme(panel.border = element_blank(),
        panel.background = element_blank(),
        panel.grid.major = element_blank(),
        panel.grid.minor = element_blank(),
        legend.position="right",
        legend.text=element_text(size=10),
        legend.title=element_text(size=10,face="bold"),
        aspect.ratio = 1,
        axis.line = element_line(colour = "black"), 
        axis.text.y= element_text(size=12),
        axis.text.x = element_text(angle = 20, size=12, vjust=0.5),
        axis.title=element_text(size=12, face="bold", vjust=0.75))+
  panel_border(colour="black",size=1.1,linetype=1) 
g_texp_M25

```

### Taux exploitation segment femelle 
```{r graph taux exp f M25, echo = FALSE, message=FALSE, warning=FALSE}
texpf=M25 %>%
    gather(key,value, TAUX_EXP_F)%>%
    filter(SEGMENT=="TOTAL")

g_texp_M25<-ggplot(texpf, aes(ANNEE,value, fill=key, label=value)) +
  geom_col()+
  geom_text(size = 3, position = position_stack(vjust = 0.5), color = "white")+
  #scale_y_continuous(limits=c(1650,3850), breaks=c(1650,1850,2050,2250,2450,2650,2850,3050,3250,3450,3650,3850))+ 
  scale_x_continuous(limits=c(2022,2030), breaks=c(2023,2024,2025,2026,2027,2028,2029))+
  labs(x="Année",y="Taux d'exploitation femelles (%)")+
  scale_fill_manual(name="Organisation", labels=c("Sépaq"), values=c("#36903E"))+
  theme(panel.border = element_blank(),
        panel.background = element_blank(),
        panel.grid.major = element_blank(),
        panel.grid.minor = element_blank(),
        legend.position="right",
        legend.text=element_text(size=10),
        legend.title=element_text(size=10,face="bold"),
        aspect.ratio = 1,
        axis.line = element_line(colour = "black"), 
        axis.text.y= element_text(size=12),
        axis.text.x = element_text(angle = 20, size=12, vjust=0.5),
        axis.title=element_text(size=12, face="bold", vjust=0.75))+
  panel_border(colour="black",size=1.1,linetype=1) 
g_texp_M25

```

### Récolte par segment   
```{r graph recolte seg M25, echo = FALSE, message=FALSE, warning=FALSE}
recseg <- droplevels(M25[!M25$SEGMENT == 'TOTAL',])
recseg$SEGMENT = factor(recseg$SEGMENT, levels = c("V","F","M"))

g_rec_M25<-ggplot(recseg, aes(ANNEE,R_TOTAL, fill=SEGMENT, label=R_TOTAL)) +
  geom_col()+
  geom_text(size = 3, position = position_stack(vjust = 0.5), color = "white")+
  #scale_y_continuous(limits=c(1650,3850), breaks=c(1650,1850,2050,2250,2450,2650,2850,3050,3250,3450,3650,3850))+ 
  scale_x_continuous(limits=c(2022,2030), breaks=c(2023,2024,2025,2026,2027,2028,2029))+
  labs(x="Année",y="Nb orignaux récoltés")+
  scale_fill_manual(values = c("#A7D59E", "#36903E", "#004616"))+
  theme(panel.border = element_blank(),
        panel.background = element_blank(),
        panel.grid.major = element_blank(),
        panel.grid.minor = element_blank(),
        legend.position="right",
        legend.text=element_text(size=10),
        legend.title=element_text(size=10,face="bold"),
        aspect.ratio = 1,
        axis.line = element_line(colour = "black"), 
        axis.text.y= element_text(size=12),
        axis.text.x = element_text(angle = 20, size=12, vjust=0.5),
        axis.title=element_text(size=12, face="bold", vjust=0.75))+
  panel_border(colour="black",size=1.1,linetype=1) 
g_rec_M25

```

### Population d'orignaux   
```{r graph pop M25, echo = FALSE, message=FALSE, warning=FALSE}
g_pop<-ggplot(M25, aes(ANNEE,NB_POP,group=SEGMENT,color=SEGMENT)) +
  geom_smooth()+
  geom_hline(yintercept = 0,linetype="dashed")+
  #scale_y_continuous(limits=c(-500,3000))+ 
  scale_x_continuous(limits=c(2022,2030), breaks=c(2023,2024,2025,2026,2027,2028,2029))+
  labs(x="Année",y="Nombre d'orignaux")+
  scale_color_manual(values=c("black","#36903E", "#004616","#A7D59E"))+
  theme(panel.border = element_blank(),
        panel.background = element_blank(),
        panel.grid.major = element_blank(),
        panel.grid.minor = element_blank(),
        legend.position="right",
        legend.text=element_text(size=10),
        legend.title=element_text(size=10,face="bold"),
        aspect.ratio = 1,
        axis.line = element_line(colour = "black"), 
        axis.text.y= element_text(size=12),
        axis.text.x = element_text(angle = 20, size=12, vjust=0.5),
        axis.title=element_text(size=12, face="bold", vjust=0.75))+
  panel_border(colour="black",size=1.1,linetype=1) 
g_pop

```

### Densité   
```{r graph densite M25, echo = FALSE, message=FALSE, warning=FALSE}

g_densite<-ggplot(M25, aes(ANNEE, DENSITE)) +
  geom_smooth(color="black")+
  labs(x="Année",y="Densité (nb orignaux/10km2)")+
  geom_hline(yintercept = 0,linetype="dashed")+
  scale_x_continuous(limits=c(2022,2030), breaks=c(2023,2024,2025,2026,2027,2028,2029))+
  #scale_colour_manual(name="Valeur", labels=c("Densité (Nb orignaux/10km2)","Sex ratio (%)","Taux d'exploitation (%)"), values=c("blue","red"))+
  theme(panel.border = element_blank(),
        panel.background = element_blank(),
        panel.grid.major = element_blank(),
        panel.grid.minor = element_blank(),
        legend.position="none",
        legend.text=element_text(size=10),
        legend.title=element_text(size=10,face="bold"),
        aspect.ratio = 1,
        axis.line = element_line(colour = "black"), 
        axis.text.y= element_text(size=12),
        axis.text.x = element_text(angle = 20, size=12, vjust=0.5),
        axis.title=element_text(size=12, face="bold", vjust=0.75))+
  panel_border(colour="black",size=1.1,linetype=1) 
g_densite

```

### Sex ratio   
```{r graph sex ratio M25, echo = FALSE, message=FALSE, warning=FALSE}

g_sexratio<-ggplot(M25, aes(ANNEE, SEX_RATIO)) +
  geom_smooth(color="black")+
  geom_hline(yintercept=0,linetype="dashed")+
  labs(x="Année",y="% mâles dans population adulte à l'automne")+
  scale_x_continuous(limits=c(2022,2030), breaks=c(2023,2024,2025,2026,2027,2028,2029))+
  theme(panel.border = element_blank(),
        panel.background = element_blank(),
        panel.grid.major = element_blank(),
        panel.grid.minor = element_blank(),
        legend.position="none",
        legend.text=element_text(size=10),
        legend.title=element_text(size=10,face="bold"),
        aspect.ratio = 1,
        axis.line = element_line(colour = "black"), 
        axis.text.y= element_text(size=12),
        axis.text.x = element_text(angle = 20, size=12, vjust=0.5),
        axis.title=element_text(size=12, face="bold", vjust=0.75))+
  panel_border(colour="black",size=1.1,linetype=1) 
g_sexratio

```





## Diminution récolte mâles et augmentation récolte femelles

*Diminution de 75% de la récolte de mâles, augmentation de 25% de la récolte de femelles, aucun changement dans la récolte de veaux, toujours par rapport à la récolte 2022*

### Récolte par organisation    
```{r graph recolte M25_F125, echo = FALSE, message=FALSE, warning=FALSE}
rec=M25_F125 %>%
    gather(key,value, R_SEPAQ)%>%
    filter(SEGMENT=="TOTAL")

g_rec_M25_F125<-ggplot(rec, aes(ANNEE,value, fill=key, label=value)) +
  geom_col()+
  geom_text(size = 3, position = position_stack(vjust = 0.5), color = "white")+
  #scale_y_continuous(limits=c(1650,3850), breaks=c(1650,1850,2050,2250,2450,2650,2850,3050,3250,3450,3650,3850))+ 
  scale_x_continuous(limits=c(2022,2030), breaks=c(2023,2024,2025,2026,2027,2028,2029))+
  labs(x="Année",y="Nb orignaux récoltés")+
  scale_fill_manual(name="Organisation", labels=c("Sépaq"), values=c("#36903E"))+
  theme(panel.border = element_blank(),
        panel.background = element_blank(),
        panel.grid.major = element_blank(),
        panel.grid.minor = element_blank(),
        legend.position="right",
        legend.text=element_text(size=10),
        legend.title=element_text(size=10,face="bold"),
        aspect.ratio = 1,
        axis.line = element_line(colour = "black"), 
        axis.text.y= element_text(size=12),
        axis.text.x = element_text(angle = 20, size=12, vjust=0.5),
        axis.title=element_text(size=12, face="bold", vjust=0.75))+
  panel_border(colour="black",size=1.1,linetype=1) 
g_rec_M25_F125

```

### Taux exploitation   
```{r graph taux exp M25_F125, echo = FALSE, message=FALSE, warning=FALSE}
texp=M25_F125 %>%
    gather(key,value, TAUX_EXP_SEPAQ)%>%
    filter(SEGMENT=="TOTAL")

g_texp_M25_F125<-ggplot(texp, aes(ANNEE,value, fill=key, label=value)) +
  geom_col()+
  geom_text(size = 3, position = position_stack(vjust = 0.5), color = "white")+
  #scale_y_continuous(limits=c(1650,3850), breaks=c(1650,1850,2050,2250,2450,2650,2850,3050,3250,3450,3650,3850))+ 
  scale_x_continuous(limits=c(2022,2030), breaks=c(2023,2024,2025,2026,2027,2028,2029))+
  labs(x="Année",y="Taux d'exploitation (%)")+
  scale_fill_manual(name="Organisation", labels=c("Sépaq"), values=c("#36903E"))+
  theme(panel.border = element_blank(),
        panel.background = element_blank(),
        panel.grid.major = element_blank(),
        panel.grid.minor = element_blank(),
        legend.position="right",
        legend.text=element_text(size=10),
        legend.title=element_text(size=10,face="bold"),
        aspect.ratio = 1,
        axis.line = element_line(colour = "black"), 
        axis.text.y= element_text(size=12),
        axis.text.x = element_text(angle = 20, size=12, vjust=0.5),
        axis.title=element_text(size=12, face="bold", vjust=0.75))+
  panel_border(colour="black",size=1.1,linetype=1) 
g_texp_M25_F125

```


### Taux exploitation segment mâle 
```{r graph taux exp m M25_F125, echo = FALSE, message=FALSE, warning=FALSE}
texpm=M25_F125 %>%
    gather(key,value, TAUX_EXP_M)%>%
    filter(SEGMENT=="TOTAL")

g_texp_M25_F125<-ggplot(texpm, aes(ANNEE,value, fill=key, label=value)) +
  geom_col()+
  geom_text(size = 3, position = position_stack(vjust = 0.5), color = "white")+
  #scale_y_continuous(limits=c(1650,3850), breaks=c(1650,1850,2050,2250,2450,2650,2850,3050,3250,3450,3650,3850))+ 
  scale_x_continuous(limits=c(2022,2030), breaks=c(2023,2024,2025,2026,2027,2028,2029))+
  labs(x="Année",y="Taux d'exploitation mâles (%)")+
  scale_fill_manual(name="Organisation", labels=c("Sépaq"), values=c("#36903E"))+
  theme(panel.border = element_blank(),
        panel.background = element_blank(),
        panel.grid.major = element_blank(),
        panel.grid.minor = element_blank(),
        legend.position="right",
        legend.text=element_text(size=10),
        legend.title=element_text(size=10,face="bold"),
        aspect.ratio = 1,
        axis.line = element_line(colour = "black"), 
        axis.text.y= element_text(size=12),
        axis.text.x = element_text(angle = 20, size=12, vjust=0.5),
        axis.title=element_text(size=12, face="bold", vjust=0.75))+
  panel_border(colour="black",size=1.1,linetype=1) 
g_texp_M25_F125

```

### Taux exploitation segment femelle 
```{r graph taux exp f M25_F125, echo = FALSE, message=FALSE, warning=FALSE}
texpf=M25_F125 %>%
    gather(key,value, TAUX_EXP_F)%>%
    filter(SEGMENT=="TOTAL")

g_texp_M25_F125<-ggplot(texpf, aes(ANNEE,value, fill=key, label=value)) +
  geom_col()+
  geom_text(size = 3, position = position_stack(vjust = 0.5), color = "white")+
  #scale_y_continuous(limits=c(1650,3850), breaks=c(1650,1850,2050,2250,2450,2650,2850,3050,3250,3450,3650,3850))+ 
  scale_x_continuous(limits=c(2022,2030), breaks=c(2023,2024,2025,2026,2027,2028,2029))+
  labs(x="Année",y="Taux d'exploitation femelles (%)")+
  scale_fill_manual(name="Organisation", labels=c("Sépaq"), values=c("#36903E"))+
  theme(panel.border = element_blank(),
        panel.background = element_blank(),
        panel.grid.major = element_blank(),
        panel.grid.minor = element_blank(),
        legend.position="right",
        legend.text=element_text(size=10),
        legend.title=element_text(size=10,face="bold"),
        aspect.ratio = 1,
        axis.line = element_line(colour = "black"), 
        axis.text.y= element_text(size=12),
        axis.text.x = element_text(angle = 20, size=12, vjust=0.5),
        axis.title=element_text(size=12, face="bold", vjust=0.75))+
  panel_border(colour="black",size=1.1,linetype=1) 
g_texp_M25_F125

```

### Récolte par segment   
```{r graph recolte seg M25_F125, echo = FALSE, message=FALSE, warning=FALSE}
recseg <- droplevels(M25_F125[!M25_F125$SEGMENT == 'TOTAL',])
recseg$SEGMENT = factor(recseg$SEGMENT, levels = c("V","F","M"))

g_rec_M25_F125<-ggplot(recseg, aes(ANNEE,R_TOTAL, fill=SEGMENT, label=R_TOTAL)) +
  geom_col()+
  geom_text(size = 3, position = position_stack(vjust = 0.5), color = "white")+
  #scale_y_continuous(limits=c(1650,3850), breaks=c(1650,1850,2050,2250,2450,2650,2850,3050,3250,3450,3650,3850))+ 
  scale_x_continuous(limits=c(2022,2030), breaks=c(2023,2024,2025,2026,2027,2028,2029))+
  labs(x="Année",y="Nb orignaux récoltés")+
  scale_fill_manual(values = c("#A7D59E", "#36903E", "#004616"))+
  theme(panel.border = element_blank(),
        panel.background = element_blank(),
        panel.grid.major = element_blank(),
        panel.grid.minor = element_blank(),
        legend.position="right",
        legend.text=element_text(size=10),
        legend.title=element_text(size=10,face="bold"),
        aspect.ratio = 1,
        axis.line = element_line(colour = "black"), 
        axis.text.y= element_text(size=12),
        axis.text.x = element_text(angle = 20, size=12, vjust=0.5),
        axis.title=element_text(size=12, face="bold", vjust=0.75))+
  panel_border(colour="black",size=1.1,linetype=1) 
g_rec_M25_F125

```

### Population d'orignaux   
```{r graph pop M25_F125, echo = FALSE, message=FALSE, warning=FALSE}
g_pop<-ggplot(M25_F125, aes(ANNEE,NB_POP,group=SEGMENT,color=SEGMENT)) +
  geom_smooth()+
  geom_hline(yintercept = 0,linetype="dashed")+
  #scale_y_continuous(limits=c(-500,3000))+ 
  scale_x_continuous(limits=c(2022,2030), breaks=c(2023,2024,2025,2026,2027,2028,2029))+
  labs(x="Année",y="Nombre d'orignaux")+
  scale_color_manual(values=c("black","#36903E", "#004616","#A7D59E"))+
  theme(panel.border = element_blank(),
        panel.background = element_blank(),
        panel.grid.major = element_blank(),
        panel.grid.minor = element_blank(),
        legend.position="right",
        legend.text=element_text(size=10),
        legend.title=element_text(size=10,face="bold"),
        aspect.ratio = 1,
        axis.line = element_line(colour = "black"), 
        axis.text.y= element_text(size=12),
        axis.text.x = element_text(angle = 20, size=12, vjust=0.5),
        axis.title=element_text(size=12, face="bold", vjust=0.75))+
  panel_border(colour="black",size=1.1,linetype=1) 
g_pop

```

### Densité   
```{r graph densite M25_F125, echo = FALSE, message=FALSE, warning=FALSE}

g_densite<-ggplot(M25_F125, aes(ANNEE, DENSITE)) +
  geom_smooth(color="black")+
  labs(x="Année",y="Densité (nb orignaux/10km2)")+
  geom_hline(yintercept = 0,linetype="dashed")+
  scale_x_continuous(limits=c(2022,2030), breaks=c(2023,2024,2025,2026,2027,2028,2029))+
  #scale_colour_manual(name="Valeur", labels=c("Densité (Nb orignaux/10km2)","Sex ratio (%)","Taux d'exploitation (%)"), values=c("blue","red"))+
  theme(panel.border = element_blank(),
        panel.background = element_blank(),
        panel.grid.major = element_blank(),
        panel.grid.minor = element_blank(),
        legend.position="none",
        legend.text=element_text(size=10),
        legend.title=element_text(size=10,face="bold"),
        aspect.ratio = 1,
        axis.line = element_line(colour = "black"), 
        axis.text.y= element_text(size=12),
        axis.text.x = element_text(angle = 20, size=12, vjust=0.5),
        axis.title=element_text(size=12, face="bold", vjust=0.75))+
  panel_border(colour="black",size=1.1,linetype=1) 
g_densite

```

### Sex ratio   
```{r graph sex ratio M25_F125, echo = FALSE, message=FALSE, warning=FALSE}

g_sexratio<-ggplot(M25_F125, aes(ANNEE, SEX_RATIO)) +
  geom_smooth(color="black")+
  geom_hline(yintercept=0,linetype="dashed")+
  labs(x="Année",y="% mâles dans population adulte à l'automne")+
  scale_x_continuous(limits=c(2022,2030), breaks=c(2023,2024,2025,2026,2027,2028,2029))+
  theme(panel.border = element_blank(),
        panel.background = element_blank(),
        panel.grid.major = element_blank(),
        panel.grid.minor = element_blank(),
        legend.position="none",
        legend.text=element_text(size=10),
        legend.title=element_text(size=10,face="bold"),
        aspect.ratio = 1,
        axis.line = element_line(colour = "black"), 
        axis.text.y= element_text(size=12),
        axis.text.x = element_text(angle = 20, size=12, vjust=0.5),
        axis.title=element_text(size=12, face="bold", vjust=0.75))+
  panel_border(colour="black",size=1.1,linetype=1) 
g_sexratio

```






## Diminution récolte mâles et aucune récolte femelles

*Diminution de 75% de la récolte de mâles, aucune récolte de femelles et veaux, toujours par rapport à la récolte 2022*

### Récolte par organisation    
```{r graph recolte M25_F0, echo = FALSE, message=FALSE, warning=FALSE}
rec=M25_F0 %>%
    gather(key,value, R_SEPAQ)%>%
    filter(SEGMENT=="TOTAL")

g_rec_M25_F0<-ggplot(rec, aes(ANNEE,value, fill=key, label=value)) +
  geom_col()+
  geom_text(size = 3, position = position_stack(vjust = 0.5), color = "white")+
  #scale_y_continuous(limits=c(1650,3850), breaks=c(1650,1850,2050,2250,2450,2650,2850,3050,3250,3450,3650,3850))+ 
  scale_x_continuous(limits=c(2022,2030), breaks=c(2023,2024,2025,2026,2027,2028,2029))+
  labs(x="Année",y="Nb orignaux récoltés")+
  scale_fill_manual(name="Organisation", labels=c("Sépaq"), values=c("#36903E"))+
  theme(panel.border = element_blank(),
        panel.background = element_blank(),
        panel.grid.major = element_blank(),
        panel.grid.minor = element_blank(),
        legend.position="right",
        legend.text=element_text(size=10),
        legend.title=element_text(size=10,face="bold"),
        aspect.ratio = 1,
        axis.line = element_line(colour = "black"), 
        axis.text.y= element_text(size=12),
        axis.text.x = element_text(angle = 20, size=12, vjust=0.5),
        axis.title=element_text(size=12, face="bold", vjust=0.75))+
  panel_border(colour="black",size=1.1,linetype=1) 
g_rec_M25_F0

```

### Taux exploitation   
```{r graph taux exp M25_F0, echo = FALSE, message=FALSE, warning=FALSE}
texp=M25_F0 %>%
    gather(key,value, TAUX_EXP_SEPAQ)%>%
    filter(SEGMENT=="TOTAL")

g_texp_M25_F0<-ggplot(texp, aes(ANNEE,value, fill=key, label=value)) +
  geom_col()+
  geom_text(size = 3, position = position_stack(vjust = 0.5), color = "white")+
  #scale_y_continuous(limits=c(1650,3850), breaks=c(1650,1850,2050,2250,2450,2650,2850,3050,3250,3450,3650,3850))+ 
  scale_x_continuous(limits=c(2022,2030), breaks=c(2023,2024,2025,2026,2027,2028,2029))+
  labs(x="Année",y="Taux d'exploitation (%)")+
  scale_fill_manual(name="Organisation", labels=c("Sépaq"), values=c("#36903E"))+
  theme(panel.border = element_blank(),
        panel.background = element_blank(),
        panel.grid.major = element_blank(),
        panel.grid.minor = element_blank(),
        legend.position="right",
        legend.text=element_text(size=10),
        legend.title=element_text(size=10,face="bold"),
        aspect.ratio = 1,
        axis.line = element_line(colour = "black"), 
        axis.text.y= element_text(size=12),
        axis.text.x = element_text(angle = 20, size=12, vjust=0.5),
        axis.title=element_text(size=12, face="bold", vjust=0.75))+
  panel_border(colour="black",size=1.1,linetype=1) 
g_texp_M25_F0

```


### Taux exploitation segment mâle 
```{r graph taux exp m M25_F0, echo = FALSE, message=FALSE, warning=FALSE}
texpm=M25_F0 %>%
    gather(key,value, TAUX_EXP_M)%>%
    filter(SEGMENT=="TOTAL")

g_texp_M25_F0<-ggplot(texpm, aes(ANNEE,value, fill=key, label=value)) +
  geom_col()+
  geom_text(size = 3, position = position_stack(vjust = 0.5), color = "white")+
  #scale_y_continuous(limits=c(1650,3850), breaks=c(1650,1850,2050,2250,2450,2650,2850,3050,3250,3450,3650,3850))+ 
  scale_x_continuous(limits=c(2022,2030), breaks=c(2023,2024,2025,2026,2027,2028,2029))+
  labs(x="Année",y="Taux d'exploitation mâles (%)")+
  scale_fill_manual(name="Organisation", labels=c("Sépaq"), values=c("#36903E"))+
  theme(panel.border = element_blank(),
        panel.background = element_blank(),
        panel.grid.major = element_blank(),
        panel.grid.minor = element_blank(),
        legend.position="right",
        legend.text=element_text(size=10),
        legend.title=element_text(size=10,face="bold"),
        aspect.ratio = 1,
        axis.line = element_line(colour = "black"), 
        axis.text.y= element_text(size=12),
        axis.text.x = element_text(angle = 20, size=12, vjust=0.5),
        axis.title=element_text(size=12, face="bold", vjust=0.75))+
  panel_border(colour="black",size=1.1,linetype=1) 
g_texp_M25_F0

```

### Taux exploitation segment femelle 
```{r graph taux exp f M25_F0, echo = FALSE, message=FALSE, warning=FALSE}
texpf=M25_F0 %>%
    gather(key,value, TAUX_EXP_F)%>%
    filter(SEGMENT=="TOTAL")

g_texp_M25_F0<-ggplot(texpf, aes(ANNEE,value, fill=key, label=value)) +
  geom_col()+
  geom_text(size = 3, position = position_stack(vjust = 0.5), color = "white")+
  #scale_y_continuous(limits=c(1650,3850), breaks=c(1650,1850,2050,2250,2450,2650,2850,3050,3250,3450,3650,3850))+ 
  scale_x_continuous(limits=c(2022,2030), breaks=c(2023,2024,2025,2026,2027,2028,2029))+
  labs(x="Année",y="Taux d'exploitation femelles (%)")+
  scale_fill_manual(name="Organisation", labels=c("Sépaq"), values=c("#36903E"))+
  theme(panel.border = element_blank(),
        panel.background = element_blank(),
        panel.grid.major = element_blank(),
        panel.grid.minor = element_blank(),
        legend.position="right",
        legend.text=element_text(size=10),
        legend.title=element_text(size=10,face="bold"),
        aspect.ratio = 1,
        axis.line = element_line(colour = "black"), 
        axis.text.y= element_text(size=12),
        axis.text.x = element_text(angle = 20, size=12, vjust=0.5),
        axis.title=element_text(size=12, face="bold", vjust=0.75))+
  panel_border(colour="black",size=1.1,linetype=1) 
g_texp_M25_F0

```

### Récolte par segment   
```{r graph recolte seg M25_F0, echo = FALSE, message=FALSE, warning=FALSE}
recseg <- droplevels(M25_F0[!M25_F0$SEGMENT == 'TOTAL',])
recseg$SEGMENT = factor(recseg$SEGMENT, levels = c("V","F","M"))

g_rec_M25_F0<-ggplot(recseg, aes(ANNEE,R_TOTAL, fill=SEGMENT, label=R_TOTAL)) +
  geom_col()+
  geom_text(size = 3, position = position_stack(vjust = 0.5), color = "white")+
  #scale_y_continuous(limits=c(1650,3850), breaks=c(1650,1850,2050,2250,2450,2650,2850,3050,3250,3450,3650,3850))+ 
  scale_x_continuous(limits=c(2022,2030), breaks=c(2023,2024,2025,2026,2027,2028,2029))+
  labs(x="Année",y="Nb orignaux récoltés")+
  scale_fill_manual(values = c("#A7D59E", "#36903E", "#004616"))+
  theme(panel.border = element_blank(),
        panel.background = element_blank(),
        panel.grid.major = element_blank(),
        panel.grid.minor = element_blank(),
        legend.position="right",
        legend.text=element_text(size=10),
        legend.title=element_text(size=10,face="bold"),
        aspect.ratio = 1,
        axis.line = element_line(colour = "black"), 
        axis.text.y= element_text(size=12),
        axis.text.x = element_text(angle = 20, size=12, vjust=0.5),
        axis.title=element_text(size=12, face="bold", vjust=0.75))+
  panel_border(colour="black",size=1.1,linetype=1) 
g_rec_M25_F0

```

### Population d'orignaux   
```{r graph pop M25_F0, echo = FALSE, message=FALSE, warning=FALSE}
g_pop<-ggplot(M25_F0, aes(ANNEE,NB_POP,group=SEGMENT,color=SEGMENT)) +
  geom_smooth()+
  geom_hline(yintercept = 0,linetype="dashed")+
  #scale_y_continuous(limits=c(-500,3000))+ 
  scale_x_continuous(limits=c(2022,2030), breaks=c(2023,2024,2025,2026,2027,2028,2029))+
  labs(x="Année",y="Nombre d'orignaux")+
  scale_color_manual(values=c("black","#36903E", "#004616","#A7D59E"))+
  theme(panel.border = element_blank(),
        panel.background = element_blank(),
        panel.grid.major = element_blank(),
        panel.grid.minor = element_blank(),
        legend.position="right",
        legend.text=element_text(size=10),
        legend.title=element_text(size=10,face="bold"),
        aspect.ratio = 1,
        axis.line = element_line(colour = "black"), 
        axis.text.y= element_text(size=12),
        axis.text.x = element_text(angle = 20, size=12, vjust=0.5),
        axis.title=element_text(size=12, face="bold", vjust=0.75))+
  panel_border(colour="black",size=1.1,linetype=1) 
g_pop

```

### Densité   
```{r graph densite M25_F0, echo = FALSE, message=FALSE, warning=FALSE}

g_densite<-ggplot(M25_F0, aes(ANNEE, DENSITE)) +
  geom_smooth(color="black")+
  labs(x="Année",y="Densité (nb orignaux/10km2)")+
  geom_hline(yintercept = 0,linetype="dashed")+
  scale_x_continuous(limits=c(2022,2030), breaks=c(2023,2024,2025,2026,2027,2028,2029))+
  #scale_colour_manual(name="Valeur", labels=c("Densité (Nb orignaux/10km2)","Sex ratio (%)","Taux d'exploitation (%)"), values=c("blue","red"))+
  theme(panel.border = element_blank(),
        panel.background = element_blank(),
        panel.grid.major = element_blank(),
        panel.grid.minor = element_blank(),
        legend.position="none",
        legend.text=element_text(size=10),
        legend.title=element_text(size=10,face="bold"),
        aspect.ratio = 1,
        axis.line = element_line(colour = "black"), 
        axis.text.y= element_text(size=12),
        axis.text.x = element_text(angle = 20, size=12, vjust=0.5),
        axis.title=element_text(size=12, face="bold", vjust=0.75))+
  panel_border(colour="black",size=1.1,linetype=1) 
g_densite

```

### Sex ratio   
```{r graph sex ratio M25_F0, echo = FALSE, message=FALSE, warning=FALSE}

g_sexratio<-ggplot(M25_F0, aes(ANNEE, SEX_RATIO)) +
  geom_smooth(color="black")+
  geom_hline(yintercept=0,linetype="dashed")+
  labs(x="Année",y="% mâles dans population adulte à l'automne")+
  scale_x_continuous(limits=c(2022,2030), breaks=c(2023,2024,2025,2026,2027,2028,2029))+
  theme(panel.border = element_blank(),
        panel.background = element_blank(),
        panel.grid.major = element_blank(),
        panel.grid.minor = element_blank(),
        legend.position="none",
        legend.text=element_text(size=10),
        legend.title=element_text(size=10,face="bold"),
        aspect.ratio = 1,
        axis.line = element_line(colour = "black"), 
        axis.text.y= element_text(size=12),
        axis.text.x = element_text(angle = 20, size=12, vjust=0.5),
        axis.title=element_text(size=12, face="bold", vjust=0.75))+
  panel_border(colour="black",size=1.1,linetype=1) 
g_sexratio

```







## Diminution récolte mâles et aucune récolte femelles

*Diminution de 75% de la récolte de mâles, aucune récolte de femelles et veaux, toujours par rapport à la récolte 2022*

### Récolte par organisation    
```{r graph recolte M25_F0, echo = FALSE, message=FALSE, warning=FALSE}
rec=M25_F0 %>%
    gather(key,value, R_SEPAQ)%>%
    filter(SEGMENT=="TOTAL")

g_rec_M25_F0<-ggplot(rec, aes(ANNEE,value, fill=key, label=value)) +
  geom_col()+
  geom_text(size = 3, position = position_stack(vjust = 0.5), color = "white")+
  #scale_y_continuous(limits=c(1650,3850), breaks=c(1650,1850,2050,2250,2450,2650,2850,3050,3250,3450,3650,3850))+ 
  scale_x_continuous(limits=c(2022,2030), breaks=c(2023,2024,2025,2026,2027,2028,2029))+
  labs(x="Année",y="Nb orignaux récoltés")+
  scale_fill_manual(name="Organisation", labels=c("Sépaq"), values=c("#36903E"))+
  theme(panel.border = element_blank(),
        panel.background = element_blank(),
        panel.grid.major = element_blank(),
        panel.grid.minor = element_blank(),
        legend.position="right",
        legend.text=element_text(size=10),
        legend.title=element_text(size=10,face="bold"),
        aspect.ratio = 1,
        axis.line = element_line(colour = "black"), 
        axis.text.y= element_text(size=12),
        axis.text.x = element_text(angle = 20, size=12, vjust=0.5),
        axis.title=element_text(size=12, face="bold", vjust=0.75))+
  panel_border(colour="black",size=1.1,linetype=1) 
g_rec_M25_F0

```

### Taux exploitation   
```{r graph taux exp M25_F0, echo = FALSE, message=FALSE, warning=FALSE}
texp=M25_F0 %>%
    gather(key,value, TAUX_EXP_SEPAQ)%>%
    filter(SEGMENT=="TOTAL")

g_texp_M25_F0<-ggplot(texp, aes(ANNEE,value, fill=key, label=value)) +
  geom_col()+
  geom_text(size = 3, position = position_stack(vjust = 0.5), color = "white")+
  #scale_y_continuous(limits=c(1650,3850), breaks=c(1650,1850,2050,2250,2450,2650,2850,3050,3250,3450,3650,3850))+ 
  scale_x_continuous(limits=c(2022,2030), breaks=c(2023,2024,2025,2026,2027,2028,2029))+
  labs(x="Année",y="Taux d'exploitation (%)")+
  scale_fill_manual(name="Organisation", labels=c("Sépaq"), values=c("#36903E"))+
  theme(panel.border = element_blank(),
        panel.background = element_blank(),
        panel.grid.major = element_blank(),
        panel.grid.minor = element_blank(),
        legend.position="right",
        legend.text=element_text(size=10),
        legend.title=element_text(size=10,face="bold"),
        aspect.ratio = 1,
        axis.line = element_line(colour = "black"), 
        axis.text.y= element_text(size=12),
        axis.text.x = element_text(angle = 20, size=12, vjust=0.5),
        axis.title=element_text(size=12, face="bold", vjust=0.75))+
  panel_border(colour="black",size=1.1,linetype=1) 
g_texp_M25_F0

```


### Taux exploitation segment mâle 
```{r graph taux exp m M25_F0, echo = FALSE, message=FALSE, warning=FALSE}
texpm=M25_F0 %>%
    gather(key,value, TAUX_EXP_M)%>%
    filter(SEGMENT=="TOTAL")

g_texp_M25_F0<-ggplot(texpm, aes(ANNEE,value, fill=key, label=value)) +
  geom_col()+
  geom_text(size = 3, position = position_stack(vjust = 0.5), color = "white")+
  #scale_y_continuous(limits=c(1650,3850), breaks=c(1650,1850,2050,2250,2450,2650,2850,3050,3250,3450,3650,3850))+ 
  scale_x_continuous(limits=c(2022,2030), breaks=c(2023,2024,2025,2026,2027,2028,2029))+
  labs(x="Année",y="Taux d'exploitation mâles (%)")+
  scale_fill_manual(name="Organisation", labels=c("Sépaq"), values=c("#36903E"))+
  theme(panel.border = element_blank(),
        panel.background = element_blank(),
        panel.grid.major = element_blank(),
        panel.grid.minor = element_blank(),
        legend.position="right",
        legend.text=element_text(size=10),
        legend.title=element_text(size=10,face="bold"),
        aspect.ratio = 1,
        axis.line = element_line(colour = "black"), 
        axis.text.y= element_text(size=12),
        axis.text.x = element_text(angle = 20, size=12, vjust=0.5),
        axis.title=element_text(size=12, face="bold", vjust=0.75))+
  panel_border(colour="black",size=1.1,linetype=1) 
g_texp_M25_F0

```

### Taux exploitation segment femelle 
```{r graph taux exp f M25_F0, echo = FALSE, message=FALSE, warning=FALSE}
texpf=M25_F0 %>%
    gather(key,value, TAUX_EXP_F)%>%
    filter(SEGMENT=="TOTAL")

g_texp_M25_F0<-ggplot(texpf, aes(ANNEE,value, fill=key, label=value)) +
  geom_col()+
  geom_text(size = 3, position = position_stack(vjust = 0.5), color = "white")+
  #scale_y_continuous(limits=c(1650,3850), breaks=c(1650,1850,2050,2250,2450,2650,2850,3050,3250,3450,3650,3850))+ 
  scale_x_continuous(limits=c(2022,2030), breaks=c(2023,2024,2025,2026,2027,2028,2029))+
  labs(x="Année",y="Taux d'exploitation femelles (%)")+
  scale_fill_manual(name="Organisation", labels=c("Sépaq"), values=c("#36903E"))+
  theme(panel.border = element_blank(),
        panel.background = element_blank(),
        panel.grid.major = element_blank(),
        panel.grid.minor = element_blank(),
        legend.position="right",
        legend.text=element_text(size=10),
        legend.title=element_text(size=10,face="bold"),
        aspect.ratio = 1,
        axis.line = element_line(colour = "black"), 
        axis.text.y= element_text(size=12),
        axis.text.x = element_text(angle = 20, size=12, vjust=0.5),
        axis.title=element_text(size=12, face="bold", vjust=0.75))+
  panel_border(colour="black",size=1.1,linetype=1) 
g_texp_M25_F0

```

### Récolte par segment   
```{r graph recolte seg M25_F0, echo = FALSE, message=FALSE, warning=FALSE}
recseg <- droplevels(M25_F0[!M25_F0$SEGMENT == 'TOTAL',])
recseg$SEGMENT = factor(recseg$SEGMENT, levels = c("V","F","M"))

g_rec_M25_F0<-ggplot(recseg, aes(ANNEE,R_TOTAL, fill=SEGMENT, label=R_TOTAL)) +
  geom_col()+
  geom_text(size = 3, position = position_stack(vjust = 0.5), color = "white")+
  #scale_y_continuous(limits=c(1650,3850), breaks=c(1650,1850,2050,2250,2450,2650,2850,3050,3250,3450,3650,3850))+ 
  scale_x_continuous(limits=c(2022,2030), breaks=c(2023,2024,2025,2026,2027,2028,2029))+
  labs(x="Année",y="Nb orignaux récoltés")+
  scale_fill_manual(values = c("#A7D59E", "#36903E", "#004616"))+
  theme(panel.border = element_blank(),
        panel.background = element_blank(),
        panel.grid.major = element_blank(),
        panel.grid.minor = element_blank(),
        legend.position="right",
        legend.text=element_text(size=10),
        legend.title=element_text(size=10,face="bold"),
        aspect.ratio = 1,
        axis.line = element_line(colour = "black"), 
        axis.text.y= element_text(size=12),
        axis.text.x = element_text(angle = 20, size=12, vjust=0.5),
        axis.title=element_text(size=12, face="bold", vjust=0.75))+
  panel_border(colour="black",size=1.1,linetype=1) 
g_rec_M25_F0

```

### Population d'orignaux   
```{r graph pop M25_F0, echo = FALSE, message=FALSE, warning=FALSE}
g_pop<-ggplot(M25_F0, aes(ANNEE,NB_POP,group=SEGMENT,color=SEGMENT)) +
  geom_smooth()+
  geom_hline(yintercept = 0,linetype="dashed")+
  #scale_y_continuous(limits=c(-500,3000))+ 
  scale_x_continuous(limits=c(2022,2030), breaks=c(2023,2024,2025,2026,2027,2028,2029))+
  labs(x="Année",y="Nombre d'orignaux")+
  scale_color_manual(values=c("black","#36903E", "#004616","#A7D59E"))+
  theme(panel.border = element_blank(),
        panel.background = element_blank(),
        panel.grid.major = element_blank(),
        panel.grid.minor = element_blank(),
        legend.position="right",
        legend.text=element_text(size=10),
        legend.title=element_text(size=10,face="bold"),
        aspect.ratio = 1,
        axis.line = element_line(colour = "black"), 
        axis.text.y= element_text(size=12),
        axis.text.x = element_text(angle = 20, size=12, vjust=0.5),
        axis.title=element_text(size=12, face="bold", vjust=0.75))+
  panel_border(colour="black",size=1.1,linetype=1) 
g_pop

```

### Densité   
```{r graph densite M25_F0, echo = FALSE, message=FALSE, warning=FALSE}

g_densite<-ggplot(M25_F0, aes(ANNEE, DENSITE)) +
  geom_smooth(color="black")+
  labs(x="Année",y="Densité (nb orignaux/10km2)")+
  geom_hline(yintercept = 0,linetype="dashed")+
  scale_x_continuous(limits=c(2022,2030), breaks=c(2023,2024,2025,2026,2027,2028,2029))+
  #scale_colour_manual(name="Valeur", labels=c("Densité (Nb orignaux/10km2)","Sex ratio (%)","Taux d'exploitation (%)"), values=c("blue","red"))+
  theme(panel.border = element_blank(),
        panel.background = element_blank(),
        panel.grid.major = element_blank(),
        panel.grid.minor = element_blank(),
        legend.position="none",
        legend.text=element_text(size=10),
        legend.title=element_text(size=10,face="bold"),
        aspect.ratio = 1,
        axis.line = element_line(colour = "black"), 
        axis.text.y= element_text(size=12),
        axis.text.x = element_text(angle = 20, size=12, vjust=0.5),
        axis.title=element_text(size=12, face="bold", vjust=0.75))+
  panel_border(colour="black",size=1.1,linetype=1) 
g_densite

```

### Sex ratio   
```{r graph sex ratio M25_F0, echo = FALSE, message=FALSE, warning=FALSE}

g_sexratio<-ggplot(M25_F0, aes(ANNEE, SEX_RATIO)) +
  geom_smooth(color="black")+
  geom_hline(yintercept=0,linetype="dashed")+
  labs(x="Année",y="% mâles dans population adulte à l'automne")+
  scale_x_continuous(limits=c(2022,2030), breaks=c(2023,2024,2025,2026,2027,2028,2029))+
  theme(panel.border = element_blank(),
        panel.background = element_blank(),
        panel.grid.major = element_blank(),
        panel.grid.minor = element_blank(),
        legend.position="none",
        legend.text=element_text(size=10),
        legend.title=element_text(size=10,face="bold"),
        aspect.ratio = 1,
        axis.line = element_line(colour = "black"), 
        axis.text.y= element_text(size=12),
        axis.text.x = element_text(angle = 20, size=12, vjust=0.5),
        axis.title=element_text(size=12, face="bold", vjust=0.75))+
  panel_border(colour="black",size=1.1,linetype=1) 
g_sexratio

```
